臺灣桃園地方法院刑事判決　　　　　　　 95年度訴字第617號
公　訴　人　台灣桃園地方法院檢察署檢察官
被　　　告　乙○○
上列被告因偽造文書案件，經檢察官提起公訴（94年度偵字第14
829 號），本院判決如下：
    主  文
乙○○無罪。
    理  由
一、公訴意旨略以：被告乙○○係泰綠環保工程股份有限公司（
    下稱泰綠公司）之股東，於民國89年間偕同泰綠公司負責人
    郭清泉，與國茂木業有限公司（下稱國茂公司）負責人丁○
    洽談租用土地興建焚化爐之事宜，並於89年2 月26日簽訂租
    賃契約，約明國茂公司應提供座落臺北縣樹林市○○段工業
    區小段7 號地號之土地，及其上樹林市○○段工業區小段30
    07號建號、門牌號碼為樹林市○○街13之1 號之廠房（下稱
    系爭建物），供泰綠公司申請興建焚化爐之用，並應提供相
    關土地及建物謄本、使用執照等文件及公司大小章等相關印
    章供泰綠公司辦理工廠登記事宜，惟因遭附近民眾抗爭而未
    能如期興建營運。詎乙○○竟基於偽造文書之犯意，於某不
    詳時地，冒用國茂公司名義與由其擔任負責人之賜福資源處
    理股份有限公司（下稱賜福公司）簽訂系爭建物之租賃契約
    書，並在未經國茂公司及丁○之授權下，在該契約書之出租
    人欄位、立契約人欄位，蓋用國茂公司及負責人丁○之印章
    各2 枚，而偽造該私文書（下稱系爭租賃契約書）；另明知
    國茂公司交付上開文件、印章僅係供泰綠公司興建及申設焚
    化爐之用，並未允許用以設立其他公司在該址，且該址亦未
    實際設有營利事業等情，竟基於使公務員登載不實之概括犯
    意，先於89年8 月14日，持上開偽造之契約書連同系爭建物
    之門牌號碼證明書、建物謄本、建物使用執照，及土地謄本
    、地籍圖謄本等文件，以上址為營業處所，向臺北縣政府申
    請賜福公司之營利事業設立登記；復於90年1 月29日，以由
    不知情之妻許羅愛卿（另為不起訴處分）擔任名義負責人之
    丹靈實業股份有限公司（下稱丹靈公司），已將營業處所遷
    入系爭建物所在地為由向臺北縣政府提出變更登記申請，均
    致臺北縣政府承辦人員分別於核准上開登記之申請後，依職
    權將上開營業登記資料副本轉送國稅局，國稅局除根據上開
    不實事項，更正營業稅稅籍資料檔外，並將該資料通報臺北
    縣稅捐稽徵處（下稱臺北縣稅捐處）更正房屋稅資料，以此
    方式使公務員分別將上開不實之資料，登載於職務上所掌之
    稅籍清冊與電腦檔案中，足生損害於稅捐機關對於稅籍管理
    之正確性，及國茂公司與丁○，因認被告乙○○涉犯刑法第
    216 條、第210 條之行使偽造私文書罪嫌、同法第214 條之
    使公務員登載不實罪嫌。
二、按犯罪事實應依證據認定之，無證據不得認定犯罪事實。又
    不能證明被告犯罪者，應諭知無罪之判決，刑事訴訟法第15
    4 條第2 項、第301 條第1 項分別定有明文。又事實之認定
    ，應憑證據，如未能發現相當證據，或證據不足以證明，自
    不能以推測或擬制之方法，為裁判基礎（最高法院40年台上
    字第86號判例意旨參照）；再告訴人之告訴，本以使被告受
    刑事訴追為目的，故其陳述是否與事實相符，自應調查其他
    證據，以資審認，苟其所為攻擊之詞，尚有瑕疵，則在此瑕
    疵未予究明以前，即不能遽採為斷罪之基礎（最高法院69年
    台上字第1531號判例參照）；再認定不利於被告之事實，須
    依積極證據，苟積極證據不足為不利於被告事實之認定時，
    即應為有利於被告之認定，更不必有何有利之證據（最高法
    院30年上字第816 號判例）。經核本件聲請簡易判決處刑意
    旨認被告乙○○涉犯前揭罪嫌，無非係以告訴人丁○之證述
    、泰綠公司與國貿公司之租賃契約書等件，為其主要論據。
三、訊據被告乙○○堅詞否認有何行使偽造私文書、使公務員登
    載不實之傷害犯行，辯稱：89年2 月26日，泰綠公司和國茂
    公司簽約一同經營焚化爐，當時我是泰綠的股東，丁○是國
    茂公司的負責人。我們簽約約定由國貿公司提供臺北縣樹林
    市○○段工業區小段7 號地號之土地，及其上樹林市○○段
    工業區小段3007號建號、門牌號碼為樹林市○○街13之1 號
    之廠房，供泰綠公司申請興建焚化爐之用，丁○並親手將相
    關土地及建物謄本、使用執照等文件及公司大小章等相關印
    章交給我，供泰綠公司辦理遷移登記到上址，及興建焚化爐
    事宜。焚化爐興建契約上面原載明焚化爐的垃圾清運作業是
    由「義捷環保公司」（下稱義捷公司）負責，義捷公司是我
    找來的。但之後焚化爐的興建遭遇抗爭，義捷公司就退出不
    做了。依據環保法令的規定，做焚化爐的公司不可以同時做
    清運，而如果沒有清運垃圾的公司，我們興建了焚化爐也沒
    有垃圾可以燒，所以我們泰綠的股東就討論要設立賜福公司
    作為垃圾清運公司，而丹靈公司的營業項目也是垃圾清運，
    所以我們就想在上址設立賜福公司，並且把丹靈公司一併遷
    過來當作備用公司，泰綠公司有在開會及私下的場合告訴丁○這個計畫，丁○說「隨便你們去辦」、「隨在你，看要辦
    就要辦」（台語），我們開會的時候，丁○都有來列席，丁○也常常到系爭土地去察看焚化爐的進度，我們設立賜福公
    司之後，也有在上址掛上賜福公司的招牌，丁○常常來，也
    有看到，但是沒有反對。但是之後因為焚化爐沒有蓋成，丁○來拆了我們工廠裡面的東西，結果我們告他毀損，丁○這
    一次就反告我們偽造文書。但是如果丁○沒有同意，我們不
    可能設立賜福公司，並且在門口掛上賜福公司的招牌等語。
四、經查：
（一）被告乙○○為泰綠公司之股東，於民國89年間偕同泰綠公
      司負責人郭清泉，與國茂公司負責人丁○洽談合作興建焚
      化爐之事宜，並於89年2 月26日簽訂焚化爐興建契約，約
      明國茂公司出租座落臺北縣樹林市○○段工業區小段7 號
      地號之土地，及其上樹林市○○段工業區小段3007號建號
      、門牌號碼為樹林市○○街13之1 號之廠房（下稱系爭建
      物），供泰綠公司申請興建焚化爐之用，並「由乙方（即
      泰綠公司）負責本焚化廠規劃、籌資、興建及建廠完成後
      之操作營運管理等事宜」，泰綠公司則於焚化爐正式營業
      收款起，應給付國茂公司每公斤垃圾焚化費0.06元。丁○
      並提供相關土地及建物謄本、使用執照等文件及公司大小
      章等相關印章與乙○○，供泰綠公司將公司設立登記地址
      遷移至上址，並辦理設廠計畫及焚化爐興建事宜等節，業
      據被告乙○○及證人丁○分別陳述在卷，並有焚化爐興建
      契約影本1 份在卷可稽，足認泰綠公司與國茂公司確實簽
      有上開焚化爐興建契約，且國茂公司僅負責提供廠房、土
      地，並於營運後依約收取每公斤0.06元之垃圾焚化費，而
      焚化廠之規劃、籌資、興建及建廠完成後之操作營運管理
      ，則悉由泰綠公司負責，另被告乙○○所持有之國茂公司
      及其負責人丁○之上開土地及建物謄本、使用執照等文件
      及公司大小章、丁○私章等相關印章，確係告訴人丁○親
      自提供與被告乙○○，供乙○○籌設焚化爐興建工程所用
      等情，均堪認定。而國茂公司與賜福公司之樹林市○○街
      13之1 號之廠房租賃契約書（見94年度偵字第820 號卷第
      63頁），係供辦理賜福公司設立登記所用，該租賃契約書
      係被告乙○○委託會計人員書寫，並由乙○○指示會計人
      員於租賃契約書上之出租人欄位及立契約人欄位，分別蓋
      用之國茂公司及負責人丁○之印章各2 枚等情，業據被告
      乙○○於警詢以迄本院審理中供承在卷。是系爭租賃契約
      書上之文字、蓋印均係乙○○委託會計人員所製作，而均
      非丁○本人親自書寫用印一節，堪以認定。是本件爭點厥
      為被告乙○○委託會計人員製作系爭租賃契約書，是否曾
      得告訴人丁○明示或默示之同意或授權。
（二）經查，依丁○與乙○○所簽訂之焚化廠興建契約，該焚化
      廠之規劃、籌資、興建及建廠完成後之操作營運管理等事
      宜，均由泰綠公司負責，此有該契約書1 份在卷可稽，業
      如上述。又證人丁○於本院審理中復證稱：「（審判長問
      ：根據你跟泰綠公司所簽的契約，裡面有說有關收集及清
      運的規劃及進行，雙方同意由義捷公司負責執行，請問這
      間義捷公司是誰找的？）是泰綠公司負責處理，其他我不
      知道。（審判長問：當初你們在辦理合作計畫時，泰綠公
      司有跟你說他們本身只能作焚化爐，有關垃圾的清運的業
      務，要交給另外一家公司來進行這件事嗎？）我不知道。
      這是由泰綠公司他們去執行。（審判長問：要做焚化爐，
      要有垃圾入場才可以焚化，那把垃圾運進來焚化廠的事情
      誰來負責？）這是他的事情，怎麼執行，我不知道。（審
      判長問：你的意思是說去收集去清運這些事情，泰綠公司
      去負責，他們要怎麼做，就去做嗎？）是。（審判長問：
      如果根據環保法令，燒垃圾的公司不能夠清運垃圾，要由
      另外一家公司負責清運垃圾，這種情況，你是不是就不與
      泰綠公司合作？）當時泰綠公司他們沒有跟我說，我也沒
      有管這麼多，我只收6 角而已，其他的交由泰綠公司處理
      ，他們怎麼處理，我不知道，他們也沒有告訴我要另外設
      立一家公司。（審判長問：如果這樣，你跟泰綠公司合作
      ，你的目的是焚化爐可以營運，然後正式營運之後，燒垃
      圾，你一公斤收六角？）是。我能夠得到6 角就好，其他
      我不跟他負責那些。（審判長問：公司要興建焚化爐遇到
      居民抗爭，泰綠公司針對居民抗爭的事件，有沒有開會討
      論如何處理？）他們公司的事情，他處理，我不知道。（
      審判長問：你證件交給乙○○是為了要讓他作為申請興建
      焚化爐事宜之用的？）是。」。揆諸上開證人丁○所證及
      契約所載雙方權利義務之內容，足認證人丁○與泰綠公司
      簽約當時，丁○僅負責提供土地廠房供焚化爐興建之用，
      而丁○之最終目的，只在收取焚化爐營運後每公斤0.06元
      之垃圾焚燒費用。另丁○交付與乙○○之系爭土地、建物
      謄本、使用執照等文件及公司大小章、丁○私章等相關印
      章，原即係供被告乙○○辦理興建焚化爐相關事項所用，
      至焚化爐之興建營運，則係乙○○及泰綠公司之任務，證
      人丁○就焚化爐之籌設興建、遭遇抗爭之應對及義捷公司
      退出之後續處理，一概未曾參與，而均係交由泰綠公司全
      權負責，是堪認丁○提供上開印章、文件等物品資料，其
      授權被告乙○○所得使用之範圍，當包括所有使焚化廠得
      順利營運，以使丁○得達到從中收取獲利之目的所需之一
      切必要手段及方式，只要乙○○使用上開印章、土地謄本
      、使用執照之目的，係在促成焚化廠營運之目的範圍內，
      均屬丁○概括授權之範圍內。至乙○○或泰綠公司就如何
      使焚化廠得順利營運之細部規劃或籌備，丁○均不予干涉
      。是被告乙○○所稱，丁○於契約履行過程中，就另設賜
      福公司及將丹靈公司遷址於於臺北縣樹林市○○街13之1
      號，以便從事垃圾清運工作一節，均表示「隨便你們去弄
      」、「隨在你，看要辦就要辦」等語，應非子虛。
（二）再者，依泰綠公司與國茂公司所定之焚化爐興建契約，其
      清運公司應為義捷公司，惟因焚化爐興建工程遭遇周邊民
      眾抗爭，義捷公司遂退出系爭焚化爐興建契約之垃圾清除
      工作一節，業據被告乙○○及證人即告訴人丁○於本院審
      理中陳述在卷。又證人即泰綠公司股東甲○○亦於本院審
      理中證稱：「我是泰綠公司的股東，負責焚化爐技術方面
      的業務。泰綠公司是跟丁○合作從事焚化爐的營運。泰綠
      公司後來沒有實際幫義捷公司處理垃圾，因為焚化爐碰到
      抗爭，沒有蓋成，後來義捷公司就退出。依據環保法規的
      規定，處理就不能夠從事清運，我們泰綠公司內部股東間
      ，曾經為設立垃圾清運公司一事而召開會議，設立賜福公
      司是股東大家的意願。設立賜福公司，而不找其他清運垃
      圾的公司，是因為這樣的話，我們公司比較好運作，也就
      是說上下游可以垂直整合。這期間丁○常常來關心，他都
      會一直跟我們說叫我們進度快點弄，如果沒有設立賜福公
      司的話，沒有垃圾可以燒。我和乙○○有跟丁○提過賜福
      與泰綠公司相關，如果我今天蓋了焚化爐，沒有垃圾來源
      的話，花的錢我們沒有收入，丁○也沒有收入。如果沒有
      賜福公司，泰綠公司也沒有垃圾可以燒，丁○哪來的好處
      。」等語甚詳。另賜福公司之營業項目包括「廢棄物清除
      業」、「廢棄物處理業」、「廢棄物清理設備安裝工程業
      」，此有賜福公司之股份有限公司設立登記表1 份在卷足
      參；而丹靈公司之營業項目包括「廢棄物清除業」、「廢
      棄物處理業」，亦有丹靈公司之股份有限公司變更登記表
      1 份在卷足憑。是被告所辯於焚化廠興建契約履行過程中
      ，因義捷公司退出垃圾清運工作，而依環保法令規定，從
      事焚化爐營運之公司不得同時從事垃圾清運之工作，故若
      無清運公司載送垃圾至焚化廠焚化，則焚化廠縱使興建，
      仍無法營運，故泰綠公司股東始決定在臺北縣樹林市○○
      街13之1 號設立賜福公司為垃圾清運公司，並將營業項目
      亦包括垃圾清運之丹靈公司遷至上址作為備用公司，其目
      的均在使焚化爐興建契約得以履行，焚化廠得以順利運作
      等語，應堪信為真。而丹靈公司遷址至臺北縣樹林市○○
      街13之1 號既係供作備用之垃圾清運公司，另系爭國茂公
      司與賜福公司之租賃契約，既為賜福公司辦理營利事業設
      立登記而欲將營業所登記於臺北縣樹林市○○街13之1 號
      所必備文件之一，且均係出於使焚化爐得順利興建營運之
      目的，則如前所述，被告乙○○將丹靈公司遷至上址，及
      其指示泰綠公司之會計人員使用丁○及國茂公司之私章及
      公司大、小章以製作租賃契約1 份之行為，當係在丁○概
      括授權之範圍內，而難驟認被告乙○○指示其會計人員製
      作前開租賃契約此舉，即係主觀上出於未經丁○之同意，
      以擅自偽造前開租賃契約之犯意而為之。
（三）至告訴人丁○雖一度陳稱：我本來不知道乙○○在我的系
      爭土地上設立賜福公司，我是後來到國稅局查稅籍，才知
      道這件事情，我並沒有同意乙○○在我的房屋上設立賜福
      公司云云。惟查：證人甲○○於本院審理中又證稱：「泰
      綠公司股東召開會議，說要設立賜福公司，我們有說要把
      賜福公司設在跟泰綠公司一樣的地方，而且要把賜福公司
      的看板放在大門口。我和乙○○都有跟丁○提過要設立賜
      福公司，由賜福公司來清運垃圾，運到泰綠公司的焚化爐
      來燒垃圾，也有跟丁○說過賜福公司要設在哪裡，丁○也
      有同意。如果我們沒有跟丁○說過，或丁○沒有同意，我
      們不可能在丁○的房地上設立賜福公司，也不可能設立賜
      福公司的看板，並且把看板掛在樹林市○○街13之1 號那
      個地方。如果丁○不同意，當初我們我們掛看板的時候，
      丁○就會跟我們說，但是他到現在才講。」等語甚詳，核
      與證人即丁○之子丙○○於本院審理中證稱：「被告乙○○與我父親丁○合作從事焚化爐事業，契約提到清運的部
      分雙方同意由義捷環保公司負責，義捷公司是被告找來的
      ，這部分我們不管。契約成立之後，在履行期間，我父親
      偶爾到樹林市○○街13之1 號的泰綠公司瞭解焚化爐的進
      度，因為曾說要在樹林市○○街13之1 號的地方作焚化爐
      ，所以把泰綠公司遷過來。我父親到樹林市○○街13之1
      號時都是我載送。後來泰綠公司有成立一家賜福公司，並
      在樹林市○○街13之1 號房子門口掛賜福公司的招牌。我
      是在簽約之後經過好幾個月，去看他們焚化爐的興建進度
      之後，才看到門口掛著這個招牌，原本門口沒有掛招牌，
      連泰綠公司都沒有掛。為什麼在我們樹林的房子掛了一個
      賜福公司的招牌，賜福公司與泰綠公司有什麼關係，我們
      都沒有問，被告也沒有跟我們講。那個賜福公司的招牌掛
      很久了。我看到1 個房屋的門口掛了1 個招牌，就我的經
      驗，我認為就是他們幾個人另外弄了1 家公司在這裡。我
      們看到是在我們房子要籌備賜福公司，我父親沒有出面阻
      止。人家招牌掛到我們房子，我們並不是不曉得他們要設
      公司，而是不曉得他們要做什麼生意。我們只有看他們要
      做焚化爐，就沒有去問這個問題，他們作自己的工作，我
      們不管他。」等語，互核相符。揆諸證人甲○○及丙○○
      所證，國茂公司所有之臺北縣樹林市○○街13之1 號廠房
      門口，曾掛有賜福公司招牌，且該招牌曾懸掛相當時日一
      節，堪以認定。而證人丁○既曾多次由丙○○載往上址瞭
      解焚化爐興建進度，且丙○○既就該址門口掛有賜福公司
      招牌一節知之甚明，則與丙○○同往該處之丁○當無對該
      賜福公司之招牌視而未見，對該招牌之懸掛毫不知悉之理
      。是告訴人丁○所稱其係於93年4 月9 日前往臺北稅捐稽
      徵處查詢營業稅籍資料時，始發現被告於上址設立賜福公
      司一節，已與事實相違。又證人丁○亦於本院審理中證稱
      ：「泰綠公司本來是在桃園市○○路，跟我打契約之後，
      為了要建立焚化爐，所以將公司營業所遷到樹林市○○街
      13之1 號，我就常常去樹林市○○街13之1 號關心焚化爐
      的建設進度。我去樹林市○○街13之1 號瞭解進度時，都
      是我兒子丙○○當司機載我去的，我有看到乙○○跟他的
      股東在那邊作籌辦焚化爐的建設。我做生意作很久了，年
      紀也89歲了，生意手段我都知道。」等語在卷。揆諸上開
      證人丁○及丙○○所證，國茂公司所有之臺北縣樹林市○○街13之1 號廠房門口，既已懸掛賜福公司之招牌相當時
      日，且依丙○○之經驗，已可認知此係代表有人將「賜福
      公司」設於上址，則以丁○年事甚高，從事商業經營活動
      亦有長年經驗，對生意手段知之甚詳等智識經驗，當更可
      知悉此舉係有人將「賜福公司」設立於該處，惟丁○就上
      址原係提供泰綠公司作為興建焚化廠所用，何以竟另行懸
      掛「賜福公司」招牌此一特異情形，竟非但未曾聞問，且
      從未出面阻止，倘非丁○對該「賜福公司」設立於該處之
      原因，及其設立與泰綠公司焚化爐興建之工程相關等節，
      實已了然於心，否則豈有竟放任不詳之人未經同意將「賜
      福公司」設於國茂公司所有之土地廠房之理？是益徵被告
      所辯，其在臺北縣樹林市○○街13之1 號設立「賜福公司
      」係經過丁○同意一節，應認屬實。
（四）況且，丁○復於本院審理中證稱：「（審判長問：被告剛
      才有說，當初就是因為合作收垃圾的廠商，遇到居民的抗
      爭，所以不敢合作，不願意做了，被告沒有辦法只有自己
      另外設立一家公司來做清運垃圾的事情，被告說股東開會
      時，你都有在場，你說隨便他們去做，讓他們自己去處理
      ，是否有這件事情？）他們自己主意去做的，我根本就不
      知道。後來我是到國稅局查稅籍，我才知道。是被告先告
      我損害賠償的，我才告他的。（審判長問：被告為何要告
      你損害賠償？）我拆他們本身設立在廠房內的機器設備。
      但是他告都輸。（審判長問：是因為被告告你毀損的官司
      之後，你才告他偽造文書嗎？）是。（審判長問：你是什
      麼情況之下，突然發現你的這棟廠房被登記了兩家公司？
      ）是乙○○先告我毀損，我才去查乙○○有沒有在我樹林
      市○○街13之1 號土地設立公司。（審判長問：你怎麼突
      然間會想到你樹林市○○街13之1 號有沒有設立公司？）
      他告我，我只有去找他的資料。（審判長問：這樣的話，
      你去國稅局查稅籍，目的就是要找被告在你的建物設立公
      司的資料？）是。（審判長問：除非，你去查稅籍資料之
      前，就知道你的建物被被告設立兩家公司，不然，你怎麼
      會專程去國稅局查你的建物有沒有被設立兩家公司？）是
      他告我損害賠償，我才去找被告的資料。（審判長問：他
      告你損害賠償，跟你找他的資料，有何關連？）沒有關連
      ，他告我，找我的麻煩，我當然要找他的麻煩。（審判長
      問：你怎麼會認為去查稅籍資料，可以找到找被告麻煩的
      資料？）我做生意作很久了，年紀也89歲了，生意手段我
      都知道。被告告我，我才去查被告的資料。」等語甚詳。
      又證人丙○○亦於本院審理中證稱：「（審判長問：你的
      意思是說你到稅務機關去，請他們幫你們查「樹林市○○
      街13之1 號」有幾家公司設立登記，他們就查出來了？）
      是。（審判長問：如果你們不允許你們的房子被被告另外
      成立公司，為何當初人家在你們房子掛了賜福公司的招牌
      ，你們不出聲呢？）這個沒有利害關係，是被告告我們之
      後才有利害關係，才會去查。（審判長問：可是你知道賜
      福公司在那邊已經在籌備了？）因為泰綠公司也在那邊、
      賜福公司也在那邊，大家都是好朋友。（審判長問：你所
      謂的「大家都是好朋友」，「大家」是誰？）還沒有告之
      前，我父親跟被告與甲○○都是好朋友。（審判長問：告
      了之後才撕破臉？）是。（審判長問：告了之後才撕破臉
      所以才找資料，反告他們？）是。（審判長問：所以以前
      交情好的時候，縱使知道他們要在樹林市○○街13之1 號
      要設立另外一家賜福公司，你也讓他們去？）對啊。他們
      沒有告我們，我們也就不理他們。（審判長問：他們不告
      你們就沒事，是因為他們告你們，撕破臉，所以你們才要
      告他們？）是。」，揆諸上開證人丁○及丙○○所證情節
      ，足認告訴人丁○就被告乙○○在於臺北縣樹林市○○街
      13之1 號設立賜福公司一節，早已知悉，且當時因丁○與
      乙○○為關係友好，故丁○從未有何反對之意，僅嗣因焚
      化爐未能興建完成，雙方反目、生有嫌隙，丁○始前往國
      稅局查詢臺北縣樹林市○○街13之1 號之稅籍資料，並利
      用乙○○於上址設立賜福及丹靈公司時，與丁○並無書面
      契約一節，藉此「找乙○○麻煩」，以之作為對被告乙○○提出訴訟之資料一節，堪足認定。是告訴人嗣後雖於本
      院審理中證稱：「我沒有同意被告在臺北縣樹林市○○街
      13之1 號設立賜福公司，也沒有同意被告把丹靈公司遷到
      該處。」云云，既有如前所述悖於常情之處，且告訴人提
      出本件告訴係出於對被告乙○○挾怨報復所為，是告訴人
      前開指訴情節，實無從信其為真。
（五）另查，乙○○及泰綠公司之股東確在臺北縣樹林市○○街
      13之1 號籌辦焚化爐之建設，業據證人即告訴人丁○於本
      院審理中證述甚詳。而賜福公司、丹靈公司均為垃圾清運
      公司，其目的係在待焚化廠興建完成後，負責焚化廠之垃
      圾清運工作，賜福公司為主要之清運公司，惟為因應政府
      對於單一清運公司之垃圾清運總量、區○○路線之限制，
      故以丹靈公司為備用清運公司，以便在日後得申請較大範
      圍之垃圾清運區域一節，亦據被告乙○○於本院審理中迭
      次供稱在卷。是被告在臺北縣樹林市○○街13之1 號既確
      有興建籌備焚化廠之事實，且賜福公司與丹靈公司於焚化
      廠興建完竣開始營運後，即可立刻申請並從事垃圾清運工
      作，則被告確有意將賜福公司、丹靈公司設立或遷址於上
      址並欲實際從事營運之情，至為灼然。是實難僅以該焚化
      廠並未興建竣工，故賜福公司與丹靈公司尚無從開始從事
      垃圾清運工作等情，即驟認賜福公司、丹靈公司並無擬在
      臺北縣樹林市○○街13之1 號實際營利之意，而認被告乙○○於上址設立賜福公司，並將丹靈公司遷入上址一節，
      有何使公務員登載不實之情事。
五、綜上所述，公訴人所提出之證據尚無足證明被告乙○○有何
    行使偽造私文書、使公務員登載不實之犯行。此外，本院復
    查無其他積極證據足資證明被告乙○○確有公訴人所指上開
    犯行，此部分核屬不能證明被告犯罪。揆諸首揭法條、判例
    要旨及說明，就本件被告乙○○被訴行使偽造私文書、使公
    務員登載不實罪嫌，應諭知被告無罪之判決，以昭審慎。
據上論斷，應依刑事訴訟法第301 條第1項，判決如主文。
本案經檢察官許曉微到庭執行職務
中　　華　　民　　國　　96　　年　　12　　月　　28　　日
                  刑事第十一庭審判長法　官　蔡榮澤
                                    法  官  魏于傑
                                    法  官  林蕙芳
以上正本證明與原本無異。
如不服本判決，應於判決送達後10日內向本院提出上訴狀（應附
繕本），其未敘述上訴理由者，應於上訴期間屆滿後20日內補提
理由書狀於本院，上訴於臺灣高等法院。
      　　　　　　　　　　　　　　　書記官　李佩玲
中　　華　　民　　國　　96　　年　　12　　月　　31　　日
